臺灣臺南地方法院民事判決
109年度訴字第1843號
原      告  許靜雯  

被      告  李璟妤  


訴訟代理人  陳寶華律師
上列當事人間請求侵權行為損害賠償事件，經本院於民國110年7
月30日言詞辯論終結，判決如下：
    主  文
原告之訴及假執行之聲請均駁回。
訴訟費用由原告負擔。
    事實及理由
一、原告起訴主張：原告與訴外人甲○○於民國93年11月8日結婚
    ，育有2名子女，婚姻關係仍存續中，被告與甲○○服務於同
    一公務機關，曾因侵害原告配偶權於107年11月28日經本院
    以107年訴字第393號判決被告及甲○○應連帶給付原告新臺幣
    （下同）30萬元及其利息，嗣因原告不服提起上訴，經臺灣
    高等法院臺南分院（下稱臺南高分院）以108年度上易字第3
    1號侵權行為損害賠償案件成立和解（下稱前案），被告、
    甲○○同意賠償原告後，被告已經調職至屏東工作，被告在工
    作上已無與甲○○有任何交集，且住家在鹽水區，卻仍在新市
    區租屋，刻意接近甲○○，陸續於附表一所示之時間、地點與
    甲○○見面、約會，被告與甲○○於109年9月28日至同年10月18
    日，21天內，見面、約會、上床共13次，被告與甲○○之上開
    行為已嚴重侵害原告之配偶權，致原告及兩名子女長期在嘉
    南療養院、慈恩心理治療所就診及為心理諮商，受有精神上
    之極大痛苦，爰依民法第184條、第195條之規定請求被告賠
    償原告精神慰撫金100萬元及遲延利息。並聲明：被告應給
    付原告100萬元，及自起訴狀繕本送達翌日起至清償日止，
    按年息百分之5計算之利息。願供擔保，請准宣告假執行。
二、被告則答辯：
　㈠兩造前雖有本院107年度訴字第393號、臺南高分院108年度上
    易字第31號案件繫屬，惟業經和解在案。被告就讀理工科系
    ，自學生時起同濟多數為男性，故與異性相處不注重小細節
    ，且甲○○因就讀研究所之故，會向被告請教課業相關事宜，
    被告與甲○○僅係正常人際往來互動，並無逾越分際，另被告
    台南租屋處早於104年任職新化畜試所即已承租。又原告已
    自承甲○○早在其提起本件訴訟前即對其以冷暴力對待及分居
    ，原告甚對甲○○提起家事訴訟，實係原告不自省其身，尋求
    解決婚姻之道，卻處處刁難被告，一再向被告任職單位投訴
    ，致被告頻繁更換工作單位。
　㈡被告對原告提出之光碟及原證一照片中之人物為被告與甲○○
    不爭執，惟若原告所提光碟內容為其僱用之徵信業者在被告
    租屋處門口架設監視錄影機，或跟蹤被告，竊錄被告生活起
    居至少一個月，已嚴重侵害被告隱私權及住宅安寧，違反社
    會道德與公序良俗，甚構成刑事犯罪，應不具證據能力。且
    原告所主張之照片及所提出之光碟內容均係被告與甲○○在公
    共場所之互動，現場有諸多人車往來，並無任何親密舉動，
    即時兩人共騎乘機車觀看國慶煙火，亦無逾越分際之舉動，
    至甲○○至被告租屋處乃係為討論甲○○如何準備研究所課程相
    關事宜，均屬正常之人際往來，被告與甲○○間並無何逾越一
    般男女正常交往之不正常行為。
  ㈢並聲明：原告之訴及假執行之聲請均駁回。如受不利判決願
    供擔保，請准宣告免假執行。
三、查原告主張原告與甲○○於93年11月8日結婚，婚姻關係存續
    中，原告曾於107年就被告與甲○○105年至106年間之互動行
    為起訴主張被告與甲○○共同不法侵害原告配偶權經前案調解
    成立在案等情，為被告所不爭執，並經本院調閱前案卷核閱
    無誤，自屬事實，惟兩造於前案成立之調解內容既已載明兩
    造就此事件不互相為投訴...或其他類似行為及其餘請求拋
    棄等，則有關前案之事實即不在本案所應審酌之範圍，先予
    說明。又被告雖抗辯原告所提出之錄影光碟侵害被告隱私及
    住宅安寧屬違法取得之證據，應無證據能力云云，惟按民事
    訴訟法對於證據能力並未設有規定，違法取得之證據是否有
    證據能力，應從誠信原則、正當程序原則、憲法權利之保障
    、違法取得證據侵害法益之輕重、發現真實與促進訴訟之必
    要性等加以衡量，有關原告所提出之光碟及照片，原告稱部
    分是委託徵信社人員跟監被告拍攝所得，有些是原告自行拍
    照，而由上開光碟內容觀之，並無證據證明徵信社人員以電
    子設備隨時掌控被告之行蹤，而光碟拍攝地點均在公眾場合
    ，自難認有何違法，亦未過度侵害被告之隱私，自應認上開
    資料得為證據。
四、原告主張被告與甲○○有如附表一之親密互動行為及性交行為
    ，已嚴重侵害原告配偶權，為被告否認，並以前揭情詞置辯
    ，是本件所應審究者即在於被告與甲○○是否有逾越一般男女
    社交分際之不當交往行為，侵害原告基於配偶關係之身分法
    益，破壞原告與甲○○婚姻共同生活之圓滿、幸福，而情節重
    大之情形，茲就本院判斷意見分述如下：
  ㈠按因故意或過失，不法侵害他人之權利者，負損害賠償責任
    。故意以背於善良風俗之方法，加損害於他人者亦同；數人
    共同不法侵害他人之權利者，連帶負損害賠償責任；不法侵
    害他人之身體、健康、名譽、自由、信用、隱私、貞操，或
    不法侵害其他人格法益而情節重大者，被害人雖非財產上之
    損害，亦得請求賠償相當之金額；前二項規定，於不法侵害
    他人基於父、母、子、女或配偶關係之身分法益而情節重大
    者，準用之；民法第184條第1項、第185條第1項前段、第19
    5條第1項、第3項分別定有明文。準此可知，依侵權行為法
    則，配偶之一方基於其身分法益而得請求賠償非財產上之損
    害（精神慰撫金）者，除須符合民法第184條第1項前段或後
    段規定之要件外，尚須符合情節重大之要件，始得為之。又
    所謂情節重大，係屬不確定法律概念，應斟酌其行為具體態
    樣、所損害之法益程度等情狀而為判斷，如客觀上已難期待
    一般社會通念容許之程度，應認該當情節重大之要件；反之
    ，則否。
　㈡衡酌婚姻係以夫妻之共同生活為其目的，配偶應互相協力保
    持其共同生活之圓滿安全及幸福，倘配偶任一方與他人間存
    有逾越結交普通朋友等一般社交行為之不正常往來，且其行
    為逾越社會一般通念所能容忍之範圍，已達破壞婚姻共同生
    活之圓滿安全及幸福之程度，則該違反忠誠義務之配偶一方
    及該第三人自應就其共同不法侵害他方基於配偶關係之身分
    法益且情節重大之行為，連帶負非財產上之損害賠償責任。
    惟若客觀上觀察配偶之一方與該第三人之互動行為態樣，雖
    可能使配偶之他方感到不悅，但如其情節尚未達到破壞婚姻
    共同生活之圓滿安全及幸福之程度者，尚難遽認其已該當情
    節重大之要件，而應連帶負非財產上之損害賠償責任。
　㈢原告主張被告與甲○○於如附表一之時間、地點有如附表一所
    為之交往情形，為被告所否認，則依民事訴訟法第277條前
    段舉證責任分配原則之規定，自應由原告就其主張上開有利
    於己之事實，負舉證之責任。而原告自認就其主張之附表一
    編號1至4及6、7無證據證明，是其上開主張即無從採。至附
    表一編號5部分，原告主張以本院卷第25頁之照片為證，被
    告亦自認上開照片之真正，是該部分僅能證明被告於109年1
    0月3日有與甲○○坐在便利商店內之事實。至原告所主張之附
    表一編號8至15部分，原告所提出之證據資料為照片及錄影
    光碟，照片及光碟內容勘驗結果如附表二所示，此為兩造所
    不爭執，是由上開照片及勘驗結果能認定被告與甲○○有如下
    之互動行為：
　⒈109年10月7日下午15時04分甲○○有走入被告租屋處之小門、
    於16時5分自被告租屋處門口走出；被告於同日15時07分走
    入租屋處小門、於16時9分自同一門口走出來。　　
　⒉109年10月8日19時46分至20時19分被告與甲○○有在商店前之
    馬路上停放之車輛前並肩同行談話，之後坐入被告停放在路
    邊之白色車輛，之後開車離開。
　⒊109年10月9日被告有與甲○○坐在便利超商店外之水泥台階，
    亦有進入超商店內並肩走路，共同觀賞手機、講話，之後走
    出超商。（原告主張甲○○有拍打被告屁股部分，依勘驗結果
    並無法明顯看到甲○○有拍打被告屁股之畫面，詳本院卷第32
    6頁）。
　⒋109年10月10日21時36分至39分許甲○○有拿安全帽給被告，被
    告有拿外套給甲○○，並由甲○○騎乘機車搭載被告，被告乘坐
    於甲○○後方。　　　
　⒌109年10月11日被告有與甲○○坐在超商店內（本院卷第29頁照
    片）。
　⒍109年10月12日20時48分許被告有與甲○○有在南英商工附近並
    肩同行，並一起坐上被告停放於路邊之車輛。
　⒎109年10月15日21時30分至33分許被告車輛停放路邊，甲○○有
    自其車內拿物品置放至被告車輛副駕駛座內。
　⒏109年10月18日19時6分許被告與甲○○有分別進入被告租屋處
    小門口之行為，光碟顯示20時32分有被告自被告租屋處門口
    走出後向右邊走之畫面，光碟顯示20時8分有甲○○自被告租
    屋處門口走出後向左邊走之畫面。
  ㈣依上開勘驗結果雖可認被告於109年10月間有頻繁之見面，但
    大多數是在便利超商或路邊等公共場所之地點見面，依照片
    及光碟所顯示之內容，被告與甲○○亦無何特別之肢體親密接
    觸情形，其中109年10月10日共乘機車部分被告雖有碰觸甲○
    ○大腿，但因後座乘坐人員基於安全而拉前座騎乘者身體，
    應屬通常，尚難認係親密接觸之情形，原告主張被告與宗原
    2人上開互動均係如情侶般之親密互動關係等情，應係其主
    觀想法及感受，尚乏客觀事證足為依據。至被告與甲○○於10
    9年10月7日、18日固均有一前一後進入被告租屋處門口，之
    後又分別自該租屋處走出各自離開之行為，惟有關光碟及照
    片所顯示之時間被告有爭執，而照片及光碟均係原告或原告
    所委請之徵信社人員所拍攝，上開機器設備係在原告方掌管
    範圍，機器時間確可由原告操控，且亦有誤差之可能，此亦
    為原告所不爭執，是原告主張依光碟顯現之時間可證明被告
    與甲○○在上開二日於被告租屋處同處時間均達1小時以上，
    尚難憑採，況原告所提出之光碟僅分別有進入門口之片段影
    片及照片以及走出門口之片段影片，並非連續性之影片，則
    中間被告與甲○○有無再出入該門口，亦無從證明，又縱被告
    與甲○○確有在被告租屋處共處1小時，被告抗辯稱係為討論
    甲○○如何就讀研究所事宜，而上開影片所能顯示之客觀資料
    僅係被告與甲○○有分別進出被告租屋處，進出時並無肢體接
    觸，原告亦未提出被告與甲○○進入該房屋內之互動情形及其
    2人確有原告所主張之親密行為之證據，則依上開光碟及照
    片所顯示之進出被告租屋處門口之情形，亦尚難遽認原告主
    張被告與甲○○2人是在被告租屋處幽會及發生親密行為之事
    實為真實。此外，原告未再提出其他證據，是本院尚難憑原
    告所提出之照片及光碟影片遽認被告與甲○○2人間有逾越通
    常一般男女間之分際及社交禮節範疇之不當交往行為。
  ㈤是以，綜合上開調查證據之結果，被告與甲○○有上開頻繁之
    互動，雖可能使原告感到不悅或心生懷疑，但依上開照片及
    光碟所顯現之被告與甲○○之客觀行為，尚難認逾越社會一般
    通念所能容忍，且已達破壞婚姻共同生活之圓滿安全及幸福
    之情節重大之程度。則原告主張被告與甲○○於附表一之時間
    有不法侵害原告基於配偶關係之身分法益且情節重大，被告
    應依共同侵權行為法律關係賠償原告精神慰撫金100萬元，
    尚非可採。
五、綜上所述，原告依民法第184條第1項及第195條之規定，請
    求被告應給付原告100萬元，及自起訴狀繕本送達翌日起至
    清償日止，按週年利率百分之5計算之利息，為無理由，應
    予駁回。其假執行之聲請，亦失所據，併予駁回之。
六、本件事證已臻明確，兩造其餘之攻擊或防禦方法及所用之證
    據，經本院斟酌後，認為均不足以影響本判決之結果，爰不
    逐一論列，附此敘明。
七、訴訟費用負擔之依據：民事訴訟法第78條。
中　　華　　民　　國　　110 　年　　9 　　月　　3 　　日
                  民事第三庭    法  官　童來好  
以上正本係照原本作成。
如對本判決上訴，須於判決送達後20日內向本院提出上訴狀。
如委任律師提起上訴者，應一併繳納上訴審裁判費。
中　　華　　民　　國　　110 　年　　9 　　月　　4 　　日
                                書記官　郭倢妮
附表一：
編號   日     期   （民國）   時     間      地              點     1 109年9月28日 21：08-21：50 永康市中正北路，靠近永康高速公路TOYOTA/HINO前停車場之車上見面吃晚餐。  2 109年10月1日 21：45-22：05 新市7-11新墘門市見面  3 109年10月3日 16：35-17：19 長溪路2段7-11見面  4 109年10月3日 17：45-20：16 南科三路星巴克見面  5 109年10月3日 20：36-21：42 長溪路2段全家便利商店約會見面  6 109年10月5日 21：10-21：50 被告於19：40分前往善化中正路購買晚餐後，至善化建國路購買飲料，並於20：40分抵達港口牛肉湯附近之工廠前方空地，甲○○則於9：10抵達該處，坐上被告所駕駛之車輛，在車上與被告共進晚餐  7 109年10月6日 20：45-21：15 被告與甲○○相約於新市生態休閒公園路邊見面  8 109年10月7日 15：10-16：10 被告與甲○○於上班時間，先由被告進入其租屋處，並故意不將大門關上讓甲○○隨後得以進入，甲○○則先回家盥洗後至被告租屋處，被告與甲○○相約於被告租屋處。  9 109年10月8日 18：35-20：45 被告與甲○○先約於港口牛肉湯附近之工廠空地，兩人各開一台車甲○○於18：35分抵達，被告於18：45分抵達，隨後兩造各開車於19：02分抵達佳里區東大五金旁，甲○○把車停好後坐上被告駕駛之車輛，19：15分被告車輛停在佳里區黃姓崇榮堂前方停車場，被告與甲○○下車車輛，20：20分吃完飯後，被告駕車與甲○○在佳里區不斷繞圈，20：45分甲○○下車走回自己車上，被告與甲○○再以互相跟車方式各自回家。  10 109年10月9日 20：20-20：36 被告與甲○○約在新市7-11新墘門市見面。  11 109年10月10日 18：30-21：40 18：30分被告開車停在安吉路3段豪發汽車旁空地，待甲○○騎乘機車至該處後，被告與甲○○騎乘機車去觀看國慶煙火，約於20：55分被告與甲○○雙載自安平出發，21：40分返回被告停車處，再各自開車及騎車回家。  12 109年10月11日 14：35-15：20 被告與甲○○相約於7-11善營門市見面。  13 109年10月12日 19：00-20：50 甲○○先至安南區祥友羽球場停車一下，製造星期一固定打球之假象後，即開車前往與被告相約之新光三越西門店附近，18：50將車停在南英商工附近，被告則約於19時抵達該處接甲○○，將車停靠在新光三越西門店路旁，兩人一前一後，分別由不同入口新光三越西門店，嗣一起自新光三越西門店走出，20：50分在各自開車離開，離開時甲○○繞新化外環道路回家，被告則上仁德交流道後又夏永康交流道回家。  14 109年10月15日 20：55-21：55 20：55分被告抵達安定區牛肉寮台南支線聯絡道旁之空地，甲○○則於21：30分抵達該處進入被告駕駛之車輛內與被告見面約會，被告與甲○○約於21：55分離開。  15 109年10月18日 19：06-20：38 甲○○將車停在距離被告租屋處約9分鐘路程之處，由被告駕駛車輛至該處搭載甲○○至被告租屋處，一前一後進屋，共處一室1小時28分鐘，再一前一後離開。（當時原告與公婆坐在停在被告出屋處對面7-11之車輛內， 被告與甲○○出門離開時，公婆欲下車詢問被告，但遭原告阻止，因為公婆下車只是產生口角，原告只想讓公婆知悉被告與楊原宗再度發生婚外情之事實。） 

附表二：
編號   原 告 主 張 事 實   日     期    （民國）      原告所提出之證據及其內容  1  被告與甲○○在靠近永康高速公路TOYOTA/HINO前停車場之車上見面吃晚餐。 109年9月28日 21：08-21：50 未提出證據資料  2 被告與甲○○在新市7-11新墘門市見面 109年10月1日 21：45-22：05 未提出證據資料  3 被告與甲○○在7-11長溪店見面 109年10月3日 16：35-17：19 未提出證據資料  4 被告與甲○○在南科星巴克見面 109年10月3日 未提出證據資料  5 被告與甲○○在長溪路全家便利商店約會見面 109年10月3日 17：45-20：16 本院卷第25頁照片  6 被告與甲○○在停靠於港口牛肉湯附近之工廠前方空地之被告所有車牌號碼0000-00自小客車(下稱被告車輛)上共進晚餐 109年10月5日 21：10-21：50 未提出證據資料  7 被告與甲○○於新市生態休閒公園路邊見面 109年10月6日 20：45-21：15 未提出證據資料  8 被告與甲○○在租屋處見面 109年10月7日 15：10-14：10 一、照片： 1.被告走進其租屋處。 （本院卷第31頁下方左邊照片） 2.被告租屋處大門未關緊。 （本院卷第31頁下方中間照片） 3.甲○○走入被告租屋處。 （本院卷第31頁下方右邊照片） 4.0000-00-00 00：05：39   甲○○走出被告租屋處。 （本院卷第33頁上方左邊照片） 5.0000-00-00 00：09：17   被告走出其租屋處。 （本院卷第33頁上方右邊照片） 二、光碟檔案夾1007租屋處約會影片： 1.檔名00000000000000：甲○○於0000-00-00 00：05：38自被告租屋處走出。 2.檔名00000000000000：被告於0000-00-00 00：09：17自其租屋處走出。 3.檔名00000000000000：甲○○走入被告租屋處，當時被告租屋處大門未關緊。 4.檔名00000000000000：被告於影片36秒時打開其租屋處大門後，進入其租屋處。 三、原告手機拍攝照片： 1.2020年10月7日週三，15：04被告走向其租屋處小門。 （本院卷第173頁左邊照片）　　 2.2020年10月7日週三，15：07甲○○走向被告租屋處小門。　 （本院卷第173頁右邊照片）　  9 被告與甲○○於臺南市佳里區約會 109年10月8日 一、照片： 1.0000-00-00 00：19：59被告與楊宗    原自被告車輛走出。 （本院卷第33頁中間左邊照片）   2.被告與甲○○並肩走在路上。 （本院卷第33頁中間之中間照片） 3.被告與甲○○坐上被告車輛。 （本院卷第33頁中間右邊照片） 二、光碟檔案夾1008佳里約會影片： 1.檔名00000000000000： ⑴0000-00-0000：19：46被告與甲○○出現在影片中，並在被告車輛前講話。 ⑵0000-00-00 00：20：00被告與甲○○坐上被告車輛。 ⑶0000-00-00 00：20：41被告車輛左前燈亮起準備駛離。 2.檔名00000000000000：被告與甲○○並肩走在路上，於影片15秒時停靠在被告車輛前，影片25秒坐上被告車輛。　　 三、原告手機拍攝照片： 1.2020年10月8日週四，20：19被告與甲○○站在被告車輛旁。 （本院卷第175頁左邊照片） 2.2020年10月8日週四，20：19被告與甲○○站在被告車輛旁。 （本院卷第175頁右邊照片）　　　　  10 被告與甲○○在新市7-11新墘門市見面 109年10月9日 一、照片： 1.被告與甲○○並肩坐在超商外。 （本院卷第27頁上面左邊照片） 2.被告與甲○○一同在超商內行走。 （本院卷第27頁上面右邊照片） 3.被告與甲○○在超商內，甲○○站在被告旁觀看被告手持之手機。 （本院卷第27頁下方左邊照片） 二、光碟檔案夾1009租屋處7-11： 1.檔名00000000000000：被告與甲○○一同在超商內走動。 2.檔名00000000000000：被告與甲○○並肩站在超商內，被告邊滑動手機邊與甲○○講話，甲○○於影片5秒時亦拿出手機滑動觀看手機，並持續與被告講話，被告於影片12秒時停止滑動手機，但仍持續與甲○○講話。　 3.檔名00000000000000V（38秒處手拍屁股）：被告持手機與甲○○並肩背對鏡頭站在超商講話，影片38秒被告屁股面對鏡頭，甲○○站在被告後方，手有揮動，被告此時同時轉身，無法看到甲○○有拍打到被告屁股的畫面，之後被告與甲○○轉身面對鏡頭，被告邊滑動手機繼續與甲○○講話。 4.檔名00000000000000V：影片5秒時，被告與甲○○邊說話邊進入超商。 5.檔名00000000000000V：被告與甲○○坐在超商外講話，影片9秒時被告站起，影片16秒時甲○○站起後，與被告並肩走在超商外。  11 被告與甲○○相約觀看國慶煙火 109年10月10日 一、照片： 1.甲○○坐在車牌號碼00-000號機車上，被告站在甲○○旁邊，被告車輛則停在被告旁邊。 （本院卷第33頁下方照片） 2.甲○○騎乘車牌號碼00-000號機車搭載被告停等紅燈。 （本院卷第35頁上面左邊照片）　 3.0000-00-00 00：36：36甲○○騎乘    車牌號碼00-000號機車搭載被告。 （本院卷第35頁上面右邊照片） 4.0000-00-00 00：36：43被告手持安    全帽站在甲○○所騎乘之機車旁。 （本院卷第35頁中間左邊照片） 5.0000-00-00 00：37：14被告戴著安    全帽站在甲○○所騎乘之機車旁。 （本院卷第35頁中間右邊照片） 6.0000-00-00 00：36：37被告戴著安    全帽站在甲○○所騎乘之機車旁。 （本院卷第35頁下方照片） 二、光碟檔案夾1010國慶煙火： 1.照片： ①檔名IMG_1916：甲○○坐在車牌號碼00-000號機車上，被告站在甲○○旁邊，被告車輛則停在被告旁邊。 ②檔名IMG_1919：甲○○坐在車牌號碼00-000號機車上，被告站在甲○○旁邊，被告車輛停在被告旁邊。 ③檔名IMG_1920：甲○○坐在車牌號碼00-000號機車上，被告站在甲○○旁邊，被告車輛則停在被告旁邊。 ④檔名兩人雙載看煙火：甲○○騎乘車牌號碼00-000號機車搭載被告停等紅燈。 ⑤檔名看完煙火離開4：2020/10/10 21：40甲○○坐在車牌號碼00-000號機車上，被告手持安全帽站在被告車輛右前方，被告車輛後車燈有亮起。 ⑥檔名看完煙火離開5：2020/10/10 21：40甲○○坐在車牌號碼00-000號機車上，伸出左手，被告打開被告車輛右後車門。 2.影片 ①檔名看完煙火（重要）： ⑴0000-00-00 00：36：26：被告車輛停 放在路旁。自被告車輛後方拍攝。 ⑵0000-00-00 00：36：30至21：36：57：甲○○騎乘機車搭載被告出現在影片中，甲○○將機車停在被告車輛旁，被告自甲○○所騎乘之機車下車，拿下安全帽，持安全帽走向被告車輛，打開車鎖後，打開右後車門，將安全帽放置於被告車輛後座。 ⑶0000-00-00 00：36：58至21：37：25：被告走向甲○○，將外套交給甲○○穿上，並背上背包，再走向被告車輛，右腳跨入駕駛座。　　 ②檔名看完煙火（重要1）： ⑴0000-00-00 00：36：31：被告車輛    停放在路旁。自系爭車輛前方拍攝。 ⑵0000-00-00 00：36：31至21：36：57：甲○○騎乘機車搭載被告出現在影片中，甲○○將機車停放在被告車輛旁，被告自機車下車，拿下安全帽，持安全帽走向被告車輛，打開車鎖後，打開右後車門，將安全帽放置於被告車輛後座。 ⑶0000-00-00 00：36：58至21：37：2  3：被告走向甲○○，將外套交給甲○○穿上，並背上背包，再走向被告車輛駕駛座。 ③檔名看完煙火離開1： ⑴0000-00-00 00：37：26至21：37：4  6：被告坐上被告車輛駕駛座發動被告車輛，甲○○亦發動機車。 ⑵0000-00-00 00：37：47至21：38：08：甲○○自機車下車，先走到被告車輛後方，再繞至右前方與坐在被告車輛車內之被告講話。 ⑶0000-00-00 00：38：09至21：38：1  6：甲○○走向被告車輛後方拍打左後車燈。 ④檔名看完煙火離開2： ⑴0000-00-00 00：39：16至21：39：2  0：甲○○站在被告車輛右前方與坐在被告車輛車內之被告講話。 ⑵0000-00-00 00：39：21至21：39：3  8：甲○○走回機車停放處並坐上機車，發動機車，被告亦發動被告車輛，被告與甲○○一同駛離該處。 ⑤檔名看完煙火離開3：檔案無法開啟。 ⑥騎車看煙火1：甲○○騎乘機車搭載被告，影片13秒，甲○○將機車停下，停等紅燈，被告當時雙手是放置於其大腿上。 ⑦HEIC檔： 檔名騎車看煙火2：檔案無法開啟。  12 被告與甲○○約相於7-11善營門市見面 109年10月11日 一、照片： 1.原告與甲○○共同購買車牌號碼000-    0000重型機車，與被告車輛停靠在超    商外。 （本院卷第27頁下方右邊照片） 2.被告與甲○○站在草叢邊。 （本院卷第29頁左上方照片） 3.被告與甲○○坐在超商內。 （本院卷第29頁右上方照片） 二、光碟檔案夾1011善營門市7-11： 1.檔名00000000000000：影片5秒至9秒，被告與甲○○在超商內走動。 2.檔名00000000000000：檔案無法開啟。 3.HEIC檔： ①檔名相約7_ELEVEN善營門市：檔案無法開啟。 ②檔名相約7_ELEVEN善營門市2：檔案無法開啟。 ③檔名相約7_ELEVEN善營門市3：檔案無法開啟。　　 ④檔名甲○○車隊重機出遊未回家_直奔相約的善營門市：檔案無法開啟。 三、原告手機拍攝照片：2020年10月11日週日，15：18被告站在超商停車場。 （本院卷第177頁）　　　  13 被告與甲○○在新光三越西門店見面 109年10月12日 一、照片： 1.被告與甲○○並肩走在路上，路旁種植有行道樹。 （本院卷第29頁下方左邊照片）  2.2020/10/12 20：48：56：被告走在    被告車輛左後方、甲○○走在被告車    輛右後方。 （本院卷第29頁下方右邊照片） 二、光碟檔案夾1012新光三越： 1.檔名00000000000000：2020/10/1220：48：47至20：49：05被告車輛停靠在路邊停車格，被告與甲○○自影片右方出現，以遙控打開被告車輛車鎖，並走向被告車輛，甲○○坐上副駕駛座、被告坐上駕駛座。 2.檔名李開車送楊到停車處：檔案無法開啟。 3.檔名穿過小公園走到李停車處：自影片5秒開始，被告與甲○○並肩左在路旁。  14 被告與甲○○在停靠於港口牛肉湯附近之工廠前方空地之被告車輛上約會 109年10月15日 一、照片：2020/10/15 21：33：27：甲○○坐上被告車輛副駕駛座。 　　（本院卷第31頁上方照片1張） 二、光碟檔案夾1015打完球台南支線見面： 1.照片： ①檔名兩人車停路邊：被告車輛與甲○○車輛停放在路邊，被告車輛停放在甲○○車輛前方。 ②檔名楊坐上李的車約會吃飯：2020/10/15 21：33：27：甲○○坐上被告車輛副駕駛座。　　 ③檔名約在路邊見面上車連續動作：檔案無法開啟。 2.影片： ①檔名2020_1015_1分15處楊抵達： ⑴2020/10/15 21：29：01：被告車      輛停放在路旁。 ⑵2020/10/1521：30：12至21：31：00：甲○○駕駛車輛自被告車輛後方出現，將車停放在被告車輛前後下車，手持物品走向被告車輛副駕駛座，將物品放入副駕駛座。 ②檔名2020_1015_兩人約會後楊下車：無法開啟檔案。　 ③檔名2020_1015_楊坐上李的車吃飯約會： ⑴2020/10/15 21：32：58至21：33：21：甲○○手持物品自被告車輛走回其車輛，打開其車輛副駕駛座將物品放入再走回被告車輛。　 ⑵2020/10/1521：33：25至21：34：8：甲○○坐上被告車輛副駕駛座，直至影片結束均未下車。 ④檔名2020_1015_楊李互相交換為對方購買的東西：2020/10/15 21：30：59至21：32：59：甲○○上半身趴在被告車輛副駕駛座內，未久關上被告車輛副駕駛座車門，走回其車輛，自其車輛副駕駛座拿出物品，將物品放置於被告車輛副駕駛座，再走回其車輛副駕駛座拿取物品後，將物品放置於系爭車輛，復自被告車輛拿取物品走向其車輛。  15 被告與甲○○在被告租屋處約會 109年10月18日 一、照片： 1.2020年10月18日19：06被告走在其租    屋處門前。 （本院卷第37頁上方照片） 2.2020年10月18日19：06被告走在其出    屋處小門前。 （本院卷第37頁中間照片） 3.2020年10月18日19：06甲○○出現在    被告租屋處大門口左前方。 （本院卷第37頁下面照片） 4.2020年10月18日19：06：46被告走在    租屋處小門前，甲○○走在被告出屋    處大門左前方。 （本院卷第39頁上方照片） 5.甲○○站在被告租屋處小門前，面相    小門。 （本院卷第39頁中間左邊照片） 6.甲○○站在被告租屋處小門前，面相    道路。 （本院卷第39頁中間右邊照片） 7.甲○○自被告租屋處右邊走路離開。 （本院卷第39頁下方左邊照片） 8.被告站在其租屋處小門前，面向道路。 （本院卷第39頁下方右邊照片）　 9.被告自其租屋處走出，並轉向租屋處    左方走路離開。 （本院卷第41頁左邊照片） 10.被告自其租屋處左邊走路離開。 （本院卷第41頁又邊照片） 二、光碟檔案夾1018租屋處約會影片： 1.照片： ①檔名李先離開租屋處往左走1：被告站在其租屋處小門前，面向道路。　　 ②檔名李先離開租屋處往左走2：被告自其租屋處走出，並轉向租屋處左方走路離開。 ③檔名李先離開租屋處往左走3：被告自其租屋處左邊走路離開。　　 ④檔名楊李兩人裝不認識進入租屋處共處（同框）：被告走在其租屋處門前。　 ⑤檔名楊後離開租屋處往右走1：甲○○站在被告租屋處小門前，面相小門。 ⑥檔名楊後離開租屋處往右走2：甲○○站在被告租屋處小門前，面相道路。 ⑦檔名楊後離開租屋處往右走3：甲○○自被告租屋處右邊走路離開。　　 2.影片：　　　　 ①檔名李先從租屋處離開（20點32分）：2020/10/18被告自其租屋處走出，往右邊走路離開。 ②檔名要接楊之前先把租屋處窗簾關上：被告租屋處二樓窗簾拉上。 ③檔名楊小七上車：甲○○車輛於影片    11秒駛入超商停車場，甲○○將車停    號後，於影片32秒坐上被告車輛副駕    駛座。 ④檔名楊小七上車：甲○○關好被告復    駕駛座車門後，走離開被告車輛。 ⑤檔名楊李一前一後進入租屋處（19點7分）： ⑴2020年10月18日19：06：37至19：06：47：被告自其租屋處右側走向租屋處小門進入屋內。 ⑵2020年10月18日19：06：46至19：06：53：甲○○出現在被告租屋處右前方，並隨被告後方，自被告租屋處小門進入屋內。 ⑥檔名楊車停小七搭李的車到租屋處：甲○○自其車輛下車，走向被告車輛坐上副駕駛座。 ⑦楊隨後從租屋處離開（20點38分）：2020/10/1820：38：25至20：38：38甲○○自被告租屋處小門走出，向左邊走路離開。